【裁判字號】    91,自,133
【裁判日期】    920428
【裁判案由】    侵占
【裁判全文】
臺灣臺北地方法院刑事裁定                          九十一年度自字第一三三號
    自  訴  人  漢傑交通有限公司
    代  表  人  黃烈明
    被      告  甲○○
右列被告因侵占案件，經自訴人提起自訴，本院裁定如左：
    主      文
自訴駁回。
    理      由
一、自訴意旨略以：被告甲○○於民國九十年十月三十日向自訴人漢傑交通有限公司
    租借車牌號碼六Ｂ–一一八號營業小客車，雙方約定每日租金新臺幣（下同）七
    百五十元，每五日付款一次，自訴人乃將該車及行車執照交付被告，詎被告自九
    十一年一月十日起即拒付租金，經自訴人催索請求返還該車，均置之不理，並逃
    逸無蹤，將該車侵占入己，因認被告甲○○涉犯刑法第三百三十五條之侵占罪嫌
    云云。
二、按法院或受命推事於自訴案件第一次審判期日前訊問及調查結果，如認為案件有
    刑事訴訟法第二百五十二條至第二百五十四條之情形者，得以裁定駁回其自訴，
    同法第三百二十六條第三項定有明文。
三、本件自訴人認被告甲○○涉有侵占罪嫌，無非是以被告向其租用車牌號碼六Ｂ–
    一一八號營業小客車後，逃逸無蹤，拒不返還等語，並提出租借合約書、存證信
    函影本附卷為其論據。訊據被告甲○○固不否認其向自訴人租賃上述營業小客車
    ，嗣因故未繳付租金，亦未旋即返還車輛予自訴人之事實，惟始終堅詞否認有何
    侵占犯行，辯稱：當時伊因父親住院，無法跑車，才無力繳付租金，嗣在九十一
    年一月底時，曾打電話跟自訴人講明上揭情事，自訴人也同意車租可以延後付清
    ，但是伊後來就再沒有打電話給自訴人，該輛租用的營業小客車在二月底就開到
    自訴人車行門口停放，只是沒有親自交給自訴人車行的人，至於所積欠之租金，
    伊會跟自訴人處理，請自訴人同意讓其分期償還等語。經查，被告於九十一年二
    月二十七日晚上九時三十分許即將租用之車牌號碼六Ｂ–一一八號營業小客車返
    還自訴人，並將汽車鑰匙丟置在車內一節，為自訴人之代理人巫俊明於本院調查
    時指述詳明，故被告早在自訴人提起本件自訴前，已主動將租用之汽車歸還，確
    屬事實。再者自訴人代理人於本院調查時亦陳明：被告積欠自訴人共三萬七千三
    百五十元，已陸續於九十一年九月二十七日給付五千元、同年十月七日給付三千
    元、同年十月二十二日給付四千元、同年十二月五日給付三千元、同年十二月十
    八日給付三千元、九十二年一月六日給付三千元、九十二年一月二十二日給付三
    千元，迄今僅餘一萬三千三百五十元未清償等語，並提出被告交付之郵政匯票影
    本六紙附卷為證，亦可知被告與自訴人間清償欠款之良善態度。況且自訴人代理
    人於調查時更指稱：就自訴人事後瞭解，被告可能因父親住院，經濟上有困難，
    故一時不方便繳付租金，被告現在已陸續還款多次，所謂侵占車輛不還應是誤會
    一場等語，衡諸被告既早已將租用之汽車返還自訴人，並陸續給付自訴人其所積
    欠之租金款項，且有實據可按，益徵被告並無侵占之主觀犯意甚明。綜上，足認
    被告上開所辯，誠非虛妄，應屬可信，尚難以自訴人前後不一而顯有瑕疵之指訴
    ，遽認被告有何侵占犯行。此外，本院復查無其他積極、具體確切之證據，足資
    證明被告有侵占犯行，本件顯係自訴人與被告間因租賃汽車所生之民事糾葛，被
    告犯罪嫌疑尚屬不足，揆諸首開規定，本件自訴應予駁回。
據上論結，應依刑事訴訟法第三百二十六條第三項、第二百五十二條第十款，裁定如
主文。
中      華      民      國    九十二    年      四      月    二十八    日
                                      臺灣臺北地方法院刑事第九庭
                                          法  官  張  江  澤
右正本證明與原本無異。
如不服本裁定，應於送達後五日內，向本院提出抗告狀。
                                          書記官  陳  泰  寧
中      華      民      國    九十二    年      四      月    三十      日


司法院資訊處製作；財團法人民間司法改革基金會備份。
